【裁判字號】    97,交聲再,17
【裁判日期】    970520
【裁判案由】    公共危險等
【裁判全文】
臺灣高等法院刑事裁定                97年度交聲再字第17號
再審聲請人
即受判決人  甲○○
上列聲請人，因公共危險等案件，對於本院92年度交上訴字第73
號，中華民國92年5 月23日第二審確定判決（原審案號：臺灣士
林地方法院91年度交訴字第28號；起訴案號：臺灣士林地方法院
檢察署90年度偵字第8993號），聲請再審，本院裁定如下：
    主  文
再審之聲請駁回。
    理  由
一、聲請意旨略以：聲請人即受判決人甲○○因公共危險等案件
    ，經台灣高等法院以92年度交上訴字第73號判決確定在案，
    經聲請再審，最高法院以97年度台抗字第291 號裁定將關於
    駁回肇事逃逸聲請再審部分撤銷，並就撤銷部分再審之聲請
    駁回，其他抗告駁回。但查，就本件聲請人被訴刑法185 條
    之4 之肇事致人傷害逃逸罪部分，依證人倪正雄證稱伊看到
    在馬路邊即告訴人胡春菊倒地受傷在先，伊又打電話通知，
    報案時間是00：32在後，足證告訴人胡春菊，既非於0 時32
    分許倒地受傷，可證聲請人並無肇事逃逸情事，而依倪正雄
    另證：伊看到倒人車，但肇事車及人沒看到，可見告訴人係
    自己騎乘機車倒地受傷，亦可證聲請人於0 時32分許，並無
    駕駛汽車撞傷胡春菊逃逸情事，符合刑事訴訟法第420條第1
    項第6款所謂發現確實之新證據，爰依法聲請再審云云。
二、按，法院認為無再審理由者，應以裁定駁回之。經前項裁定
    後，不得更以同一原因聲請再審，刑事訴訟法第434條第1項
    、第2項定有明文。又刑事訴訟法第420條第1項第6款規定，
    發現確實之新證據，足認受有罪判決之人應受無罪、免訴、
    免刑或輕於原判決所認罪名之判決，為受判決人之利益，得
    聲請再審。所謂發見確實之新證據，係指就該新證據之本身
    作形式觀察，毋須經調查程序，顯然可認為足以動搖原確定
    之判決，且該證據於當時已存在，只為法院及當事人所不知
    ，迨判決後始行發現之情形而言。如聲請人提出證據，不足
    以推翻原確定判決所憑之證據者，均非所謂確實之新證據（
    最高法院40年台抗字第2 號、49年台抗字第72號判例參照）
    。經查：
(一)本件聲請人係以一審卷內之刑事勘驗筆錄所記載證人倪正雄
    之證言，及證人倪正雄在偵查中之證言，均足以證明聲請人
    於90年7月23日上午0時32分許不在現場。惟聲請人曾多次以
    證人倪正雄之證言，主張其案發當時不在現場為由，向本院
    聲請再審，分別經本院以93年度交聲再字第4 號、第42號、
    第60號、94年度交聲再字第36號、第49號、第56號、95年度
    交聲再字第26號、96年度交聲再字第11號裁定駁回其再審之
    聲請在案，此有本院前案紀錄表在卷可稽，茲聲請人以同一
    理由聲請再審，此部分其聲請再審程序顯然違背規定，應予
    駁回。
(二)聲請意旨所執最高法院97年度台抗字第291 號刑事裁定意旨
    為「原裁定關於駁回肇事逃逸聲請再審部分撤銷。上開撤銷
    部分再審之聲請駁回。其他抗告駁回」，觀其內容係最高法
    院以原裁定適用法律違誤而撤銷，並自為裁定駁回肇事逃逸
    部分再審之聲請。形式上觀之，尚難認為確實足以動搖原確
    定判決而為受判決人更有利之判決，況亦非於事實審法院於
    92年5 月23日判決前業已存在，而為法院、當事人所不知，
    不及調查斟酌，自與前揭刑事訴訟法第420條第1 項第6款「
    發現新證據」之要件不符，聲請人如執為再審之理由，亦非
    可採，從而，本件聲請再審，既非合法，亦難認有理由，自
    應予駁回。
據上論斷，應依刑事訴訟法第433條、第434條第1 項，裁定如主
文。
中    華    民    國    97    年    5     月    20    日
                  刑事第十四庭審判長法  官  陳志洋
                                    法  官  吳啟民
                                    法  官  蔡聰明
以上正本證明與原本無異。
如不服本裁定，應於收受送達後五日內向本院提出抗告狀。
                                    書記官  陳建邦
中    華    民    國    97    年    5     月    20    日


司法院資訊處製作；財團法人民間司法改革基金會備份。
